最高法院刑事判決　　　　　　　　　　　　　　　八十七年度台上字第四四○八號
　　上　訴　人　甲○○
右上訴人因違反麻醉藥品管理條例案件，不服台灣高等法院花蓮分院中華民國八十七
年十月十五日第二審判決（八十七年度上訴字第二二三號，起訴案號：台灣台東地方
法院檢察署八十六年度偵字第六六七、九七五、一○○五、七三四、一二三四號），
提起上訴，本院判決如左：
    主  文
上訴駁回。
    理  由
本件分兩部分說明之。
一非法販賣化學合成麻醉藥品部分：
按刑事訴訟法第三百七十七條規定：上訴於第三審法院，非以判決違背法令為理由，
不得為之。是提起第三審上訴，應以原判決違背法令為理由，係屬法定要件。且必須
依據卷內資料為具體之指摘，並足據以辨認原判決已具備違背法令之形式，始屬相當
。本件原判決依憑上訴人甲○○於檢察官偵查中供認，渠於民國八十六年四月七日在
台東市被警查獲持有安非他命毛重達三十五‧一公克，係用渠所有電子秤分裝後，在
附近兜售（按上訴人於八十六年四月七日十五時四十分警訊時，亦曾直承販賣安非他
命多次，筆錄附於台東警察分局信警刑字第四八四二號卷內）等情；及證人林汶賢、
黃俊元二人於警訊及偵查中（林汶賢並於第一審法院另案八十六年度訴字第一五五號
八十六年八月二十日調查時），均證述向上訴人買過安非他命之事實，復有經警查獲
之上述安非他命三十五‧一公克及電子秤一台扣案為證，因認事證明確，上訴人犯行
洵堪認定。乃撤銷第一審諭知上訴人此部分無罪之判決，並明上訴人行為後，新修
正公布之毒品危害防制條例亦有處罰販賣第二級毒品安非他命之規定，惟比較新舊法
之結果，以舊法麻醉藥品管理條例之規定有利於上訴人，而適用舊法改判論處上訴人
連續非法販賣化學合成麻醉藥品罪刑。已詳細明其所憑之證據及認定之理由。而以
上訴人否認犯行，以及證人林汶賢、黃俊元事後翻異，以迴護上訴人之詞，均如何不
足採信，於判決理由內一一指駁及說明。從形式上觀察，並無認定事實不依證據等違
法情形存在。本件上訴人上訴意旨略以，(一)、證人黃俊元、林汶賢二人於警訊及偵查
中之供詞前後矛盾不一，且其二人已於第一審調查時推翻該不利於上訴人之供詞，原
審未詳加調查，即認此有利於上訴人之證詞係迴護之詞，不足採信，顯與證據法則相
違。(二)、上訴人於八十六年四月七日兜售安非他命，尚未賣出，應屬未遂。原審依檢
察官上訴意旨所云，認上訴人係意圖營利而販入安非他命，於販入時即已成立犯罪，
未免過苛，有違經驗法則。(三)、上訴人於原審聲請調問證人，該法院均未予調查；且
無補強證據足證上訴人販賣與「何人」，而遽論上訴人為「連續犯」，均屬未盡調查
能事之違法等語。惟查，販賣毒品海洛因或安非他命罪，並不以販入之後復行賣出為
構成要件，即行為人以營利為目的將上述毒品販入或賣出，有一於此，其犯罪即經完
成，不得視為未遂。依原判決認定之事實，上訴人係意圖販賣營利而向「阿銘」購入
安非他命，並於八十六年四月十七日中午十二時三十分許，持往台東市○○路兜售，
尚未賣出即被警查獲，該上訴人雖未賣出安非他命，惟渠係基於販賣營利之意圖向「
阿銘」販入安非他命，依上開說明，於販入時即已成立非法販賣化學合成麻醉藥品既
遂罪責。原審對此論以該既遂罪名並無違法。又核閱原審卷，上訴人既未具狀或於審
理時以言詞請求原審法院調查證據，是前述上訴意旨第三點指摘原審未依聲請傳訊證
人，顯非依據卷內訴訟資料為指摘，自非合法之第三審上訴理由。其餘上訴意旨所云
，或係專憑己見，對事實審法院認事、採證職權之合法行使，任意爭論，或為單純的
事實爭執，均不足據以辨認原判決此部分已具備違背法令之形式，此部分上訴違背法
律上之程式，應予駁回。
二施用第二級毒品部分：
按刑事訴訟法第三百七十六條所列各罪之案件，經第二審判決者，不得上訴於第三審
法院，法有明文。本件上訴人甲○○施用第二級毒品安非他命部分之案件，原審係依
毒品危害防制條例第十條第二項論罪，核屬刑事訴訟法第三百七十六條第一款之案件
。依首開說明，既經第二審判決，自不得上訴於第三審法院。上訴人竟復提起此部分
上訴，顯為法所不許，應併駁回。
據上論結，應依刑事訴訟法第三百九十五條前段，判決如主文。
中      華      民      國    八十七    年     十二     月    二十四    日
                              最高法院刑事第九庭
                                  審判長法官  吳  雄  銘
                                        法官  池  啟  明
                                        法官  石  木  欽
                                        法官  王  憲  義
                                        法官  吳  昆  仁
      右正本證明與原本無異
                                              書  記  官
中      華      民      國    八十七    年     十二     月     三十     日
